臺灣臺南地方法院臺南簡易庭民事判決
110年度南簡字第984號
原      告  張文明
被      告  張俊利


上列被告因妨害名譽案件，原告提起刑事附帶民事訴訟，請求侵
權行為損害賠償，經本院刑事庭裁定（110年度附民字第165號）
移送前來，本院於民國110年8月24日言詞辯論終結，判決如下：
    主      文
被告應給付原告新臺幣貳萬元。
原告其餘之訴駁回。
訴訟費用由被告負擔三分之二，餘由原告負擔。
本判決原告勝訴部分得假執行。
    事實及理由
一、被告經合法通知，未於言詞辯論期日到場，核無民事訴訟法
    第386條所列各款情形，爰依原告之聲請，由其一造辯論而
    為判決。
二、原告主張：被告因認其女性友人與原告往來密切而心生不滿
    ，復不滿原告在社群軟體FACEBOOK（下稱臉書）留言貼文，
    竟於民國109年6月10日至同年月13日間某時，在被告位在屏
    東縣○○鄉○○路0○0號住處，以手機連接網路登入用戶名稱「
    張○愷」之臉書帳號，陸續於莊雯媖臉書頁面發表如附表編
    號1所示文字，且留言設定為臉書好友得以觀看，使其多達2
    0、30位臉書好友得以閱覽；及於張○愷臉書頁面發表附表編
    號2、3所示公開留言，使不特定多數人均得閱覽。被告上開
    行為，侵害原告之名譽，爰請求被告給付精神賠償新臺幣（
    下同）15萬元，又原告因被告上開行為，疲於訴訟未能工作
    ，故請求未工作之損失5萬元。並聲明：被告應給付原告20
    萬元。
三、被告未於言詞辯論期日到場，亦未提出書狀為何聲明或陳述
    。
四、得心證之理由：
  (一)原告主張被告於109年6月10日至同年月13日間某時，分別
　　　於莊雯媖臉書頁面留言如附表編號1所示文字，於張○愷臉
      書臉書頁面留言如附表編號2、3所示文字等事實，有原告
      提出之臉書網頁截圖、通訊軟體對話內容截圖在卷為證（
      見本院附民卷第9至11頁）；又被告上開行為，業經本院
      以110年度易字第281號刑事判決（下稱刑案）判處被告犯
      散布文字毀謗罪，累犯，處拘役20日，如易科罰金，以1,
      000元折抵1日乙情，亦據本院調取刑案卷宗核閱無訛，而
      被告經合法通知，未於言詞辯論期日到場爭執，亦未提出
      任何書狀或證據資料供本院審酌，本院依上開調查證據之
      結果，認原告上開主張均堪信為真實。
  (二)按故意或過失不法侵害他人權利者，負損害賠償責任。不
      法侵害他人之身體、健康、名譽、自由、信用、隱私、貞
      操，或不法侵害其他人格法益而情節重大者，被害人雖非
      財產上之損害，亦得請求賠償相當之金額，民法第184條
      第1項前段、第195條第1項前段分別定有明文。次按名譽
      為個人在社會上享有一般人對其品德、聲望或信譽等所加
      之評價，屬於個人在社會上所受之價值判斷。民法上名譽
      權之侵害非即與刑法之誹謗罪相同，名譽有無受損害，應
      以社會上對個人評價是否貶損作為判斷之依據，苟其行為
      足以使他人在社會上之評價受到貶損，不論其為故意或過
      失，均可構成侵權行為，其行為不以廣佈於社會為必要，
      僅使第三人知悉其事，亦足當之（最高法院90年台上字第
      646號裁判要旨參照）。查被告於臉書網頁上張貼如附表
      所示指摘原告有婚外情，拋妻棄母之文字，依一般人認知
      ，此等內容足使閱覽者對原告之品格、道德產生懷疑，自
      足貶損原告之名譽及社會評價，且所述屬原告個人私德，
      與公益無關，非對可受公評之事適當評論，足認原告之名
      譽已因被告上開行為受有損害。則原告依民法第195條第1
      項規定，請求被告賠償非財產上之損害，自屬有據。至原
      告主張因被告上開行為，其疲於訴訟未能工作，請求未工
      作之損失5萬元云云，惟人民因訴訟所支出之勞力、時間
      及費用，屬其主張或防禦其權利之必要花費，尚難認係屬
      被告侵權行為之直接損害，更何況原告就此部分亦未提出
      任何證據證明，是原告此部分請求，尚難准許。
  (三)次按被害人受有非財產上損害，請求加害人賠償相當金額
      之慰撫金時，法院對於慰撫金之量定，應斟酌實際加害情
      形、所造成之影響、被害人痛苦程度、兩造之身分、地位
      、經濟情形及其他各種狀況，以核定相當之數額。爰審酌
      原告為53年生，108、109年所得總額分別為277,200元、2
      85,600元，名下無財產；被告69年生，108、109年所得總
      額分別為0元、15,711元，名下無財產，此有被告之個人
      戶籍資料查詢結果、原告於刑事告訴狀所載之年籍資料、
      兩造之稅務電子閘門財產所得調件明細等件在卷可參，並
      兼衡酌被告上開行為對原告名譽權所生損害之程度等一切
      情狀，認原告請求被告賠償之精神慰撫金應以2萬元為適
      當，逾此範圍之請求，則屬過高，不應准許。
五、綜上所述，原告依侵權行為之法律關係，請求被告給付2萬
    元，為有理由，應予准許。逾此範圍之請求，則無理由，應
    予駁回。
六、本件係屬民事訴訟法第427條第1項簡易訴訟事件，所為被告
    部分敗訴之判決，爰依同法第389條第1項第3款之規定，就
    原告勝訴部分依職權宣告假執行。
七、按各當事人一部勝訴、一部敗訴者，其訴訟費用，由法院酌
    量情形，命兩造以比例分擔或命一造負擔，或命兩造各自負
    擔其支出之訴訟費用。民事訴訟法第79條定有明文。本院審
    酌原告之請求內容、訟爭之起因及兩造勝敗比例等情，爰確
    定本件訴訟費用之負擔如主文第三項所示。
八、據上論結，本件原告之訴為一部有理由、一部無理由，依民
    事訴訟法第436條第2項、第385條第1項前段、第79條、第38
    9條第1項第3款，判決如主文。
中　　華　　民　　國　　110 　年　　8 　　月　　31　　日
                  臺南簡易庭  法  官  張玉萱
以上正本係照原本作成。
如不服本判決，應於送達後20日內，向本院提出上訴狀並表明上
訴理由，如於本判決宣示後送達前提起上訴者，應於判決送達後
20日內補提上訴理由書（須附繕本），如委任律師提起上訴者，
應一併繳納上訴審裁判費。
中　　華　　民　　國　　110 　年　　9 　　月　　1 　　日
                              書記官  鄭伊汝

附表   編號 文字張貼位置 文字內容 1 莊雯媖臉書 張文明為了你小三破壞家庭，老婆在家生病不負責任的丈夫。你有心騙下去跟我發生關係 2 張○愷臉書 張文明拋妻棄母，去擲筊問你老爸，上天之靈會不會原量你先...張文明賴在人家家裡不走可恥的是你還是我還搞自殺拿20顆鎮定劑裝安眠藥，吃一吃，裝瘋賣傻，鬧人家裡還被警察趕，近60歲的人，家有老母妻小，還在外養小三，賴著不走不回家，你媽媽不歡迎你還是被排擠？還想跟要走還要跟阿媖拿錢好丟臉...張文明了憐 3 張○愷臉書 張文明，了憐，你老婆在家破病著，還在跟小三玩遊戲